Minutes et répertoires du notaire Hugues CUILLERIER, 23 août 1701 - 7 mai 1727 (étude XXX)
Archives nationales
- Minutes de Hugues CUILLERIER, 23 août 1701 - juillet 1727; MC/ET/XXX/160 - MC/ET/XXX/241
  - Minutes. 1702, octobre - 1702, décembre, octobre 1702 - décembre 1702; MC/ET/XXX/164
    - Ducoing (Etienne) maître menuisier juré en charge rue Forest § transport d'apprentissage, 20 octobre 1702; MC/ET/XXX/164
      contrat d'apprentissage; Ducoing, Etienne
    - Chevry (Pierre) maître brodeur rue de la Barillerie § Constitution, 25 octobre 1702; MC/ET/XXX/164
      Chevry, Pierre
    - Vast (Denis), maistre menuisier, juré en charge, rue Sainte-Avoie § Transport d'apprentissage, 25 octobre 1702; MC/ET/XXX/164
      contrat d'apprentissage; Vast, Denis
    - Terrine (Guillaume) maître Sculpteur rue de Bourbon § Constitution, 25 octobre 1702; MC/ET/XXX/164
      constitution de rente; Terrine, Guillaume
    - Mareschal (Louis), maître menuisier, cul de Sac de l'Empereur § don mutuel, 14 novembre 1702; MC/ET/XXX/164
      donation; Mareschal, Louis
    - Broust (Philippe) maître menuisier rue des Poulies § apprentissage, 22 novembre 1702; MC/ET/XXX/164
      contrat d'apprentissage; Broust, Philippe
    - Audebert (Antoine) serrurier à Vallançon près Vileneuve Saint-Georges § décharge, 28 novembre 1702; MC/ET/XXX/164
      Audebert, Antoine
    - Leclerc (Jean Baptiste) marchand joaillier vis à vis le Temple § remboursement, 13 décembre 1702; MC/ET/XXX/164
      Leclerc, Jean Baptiste
    - Leclerc (Jean Baptiste) marchand joaillier devant le Temple § transport de rente, 27 décembre 1702; MC/ET/XXX/164
      transport de droits; Leclerc, Jean Baptiste
  - Minutes. 1703, janvier - 1703, mars, janvier 1703 - mars 1703; MC/ET/XXX/165
    - Liernal (Pierre) marchand tapissier rue Bourg l'Abbé § bail, 11 janvier 1702; MC/ET/XXX/165
      bail; Liernal, Pierre
    - Terrine (Guillaume) maître Sculpteur rue de Bourbon § Constitution, 6 février 1702; MC/ET/XXX/165
    - Godefroy (Jean Baptiste) doreur sur bois rue Saint Sauveur § Mariage de .., 15 janvier 1703; MC/ET/XXX/165
      contrat de mariage; Godefroy, Jean Baptiste
    - Ladoué (Jacques) maître menuisier rue de Paradis § apprentissage, 1er mars 1703; MC/ET/XXX/165
      contrat d'apprentissage; Ladoué, Jacques
    - Guillemard (François) maître menuisier en ébène; rue Princesse § bail à .., 4 mars 1703; MC/ET/XXX/165
      bail; Guillemard, François
    - Berthelot (Claude) maître menuisier rue Pavée § apprentissage, 4 mars 1703; MC/ET/XXX/165
      contrat d'apprentissage; Berthelot, Claude
    - Dehault (Jean) maître menuisier rue Sainte Marguerite § apprentissage, 12 mars 1703; MC/ET/XXX/165
      contrat d'apprentissage; Dehault, Jean
    - Sarazin (Nicolas) maître maçon rue Neuve Saint Sauveur § quittance, 13 mars 1703; MC/ET/XXX/165
      quittance; Sarazin, Nicolas
    - Piedcourt (François), maître menuisier, rue de la Cossonnerie § Apprentissage, 19 mars 1703; MC/ET/XXX/165
      contrat d'apprentissage; Piedcourt, François
    - Menuisier (apprentissage) § Contrat pour 6 ans entre Madeleine Picart, veuve d'Antoine Bruel, menuisier, et François Lecoindre, maître menuisier, au profit de Jean-Baptiste Bruel, âgé de 18 ans, fils d'Antoine. Logé et nourri par son maître, chopine de vin par jour, moyennant 150 livres., 21 mars 1703; MC/ET/XXX/165
      contrat d'apprentissage; Picart, Madeleine; Bruel, Antoine; Lecoindre, François; Bruel, Jean-Baptiste
    - Corron (Nicolas) marchand tapissier Sous les piliers d'Etain § Constitution, 23 mars 1703; MC/ET/XXX/165
      constitution de rente; Corron, Nicolas
  - Minutes. 1703, avril - 1703, juin, avril 1703 - juin 1703; MC/ET/XXX/166
    - Menard (Maurice), maître menuisier, rue Mazarine § Apprentissage, 6 mars 1703; MC/ET/XXX/166
      contrat d'apprentissage; Menard, Maurice
    - Picard (Nicolas), maître menuisier, rue Darnetal § Apprentissage, 10 avril 1703; MC/ET/XXX/166
      contrat d'apprentissage; Picard, Nicolas
    - Nelle (Jean), maître menuisier, rue Beaurepaire § Apprentissage, 17 avril 1703; MC/ET/XXX/166
      contrat d'apprentissage; Nelle, Jean
    - Menuisier (apprentissage) § Contrat pour 6 ans entre Françoise Toulon, femme d'Etienne Chauvin, voiturier par terre, et Charles Pasquier, maître menuisier, au profit de Pierre Chauvin âgé de 15 ans fils d'Etienne. Logé, nourri et blanchi par son maître, sans deniers déboursés., 17 avril 1703; MC/ET/XXX/166
      contrat d'apprentissage; Toulon, Françoise; Chauvin, Etienne; Pasquier, Charles; Chauvin, Pierre
    - Pasquier (Charles), maître menuisier, rue du Barre § Apprentissage, 17 avril 1703; MC/ET/XXX/166
    - Verriers-faïenciers (communauté des) § Procuration de la ..; (Nombreuses signatures), 23 avril 1703; MC/ET/XXX/166
      procuration; maître verrier
    - Levicomte (Jean) maître sculpteur rue d'Orléans § bail, 23 avril 1703; MC/ET/XXX/166
      bail; Levicomte, Jean
    - Parisot (Pierre), maître menuisier, rue Montorgueil § Apprentissage, 30 avril 1703; MC/ET/XXX/166
      contrat d'apprentissage; Parisot, Pierre
    - Menuisier (apprentissage) § Contrat pour 6 ans entre François Patou, bourgeois de Paris, et Pierre Parisot, maître menuisier au profit de Philippe Patou, âgé de 17 ans, fils de François. Logé et nourri par son maître, sans deniers déboursés., 30 avril 1703; MC/ET/XXX/166
      contrat d'apprentissage; Patou, François; Parisot, Pierre; Patou, Philippe
    - Constitution concernant Roger Schabol, maître sculpteur, rue Saint-Denis., 4 mai 1703; MC/ET/XXX/166
      constitution de rente; Saint-Denis (rue); Schabol, Roger; sculpteur
    - Bachelier (Louis) maître menuisier rue des Canettes § apprentissage, 7 mai 1703; MC/ET/XXX/166
      contrat d'apprentissage; Bachelier, Louis
    - Mareschal (Louis), maître menuisier, rue Quincampoix § Apprentissage, 7 mai 1703; MC/ET/XXX/166
      contrat d'apprentissage; Mareschal, Louis
    - Leroy Jean-Baptiste, maître menuisier, rue du Bouloir § Apprentissage, 24 mai 1703; MC/ET/XXX/166
      contrat d'apprentissage; Leroy, Jean-Baptiste
    - Menuisier (apprentissage) § Contrat pour 6 ans entre François Joly, âgé de 23 ans, et Jean-Baptiste Leroy, maître menuisier. Logé par son maître. Se nourrira de lui-même, sans deniers déboursés., 24 mai 1703; MC/ET/XXX/166
      contrat d'apprentissage; Joly, François; Leroy, François; Leroy, Jean-Baptiste
    - Leroy Jean-Baptiste, maître menuisier, rue du Bouloir § Constitution, 25 mai 1703; MC/ET/XXX/166
      constitution de rente; Leroy, Jean-Baptiste
    - Miché (Claude), maître menuisier, rue Montmartre § Constitution, 25 mai 1703; MC/ET/XXX/166
      constitution de rente; Miché, Claude
    - Houssin (Gilles) maître menuisier rue Carré Saint Etienne du Mont § Constitution, 28 mai 1703; MC/ET/XXX/166
      constitution de rente; Houssin, Gilles
    - Prudhomme (Jean), maître menuisier, grenier et rue Saint-Lazare § Constitution, 28 mai 1703; MC/ET/XXX/166
      constitution de rente; Prudhomme, Jean
    - Lebeau (André) maître menuisier rue des Gravilliers § Constitution, 29 mai 1703; MC/ET/XXX/166
      constitution de rente; Lebeau, André
    - Lebegue (César) maître menuisier rue Saint Martin § Constitution, 29 mai 1703; MC/ET/XXX/166
      constitution de rente; Lebegue, César
    - Bonvallet (Philippe) maître menuisier rue de Bailleul § Constitution, 30 mai 1703; MC/ET/XXX/166
      constitution de rente; Bonvallet, Philippe
    - Broust (Philippe) maître menuisier rue des Poulies § Constitution, 30 mai 1703; MC/ET/XXX/166
      constitution de rente; Broust, Philippe
    - Mathieu (Pierre), menuisier, rue de Cléry § Vente, 31 mai 1703; MC/ET/XXX/166
      acte de vente; Mathieu, Pierre
    - Guillemard (François) maître menuisier; rue du Four § Constitution, 1er juin 1703; MC/ET/XXX/166
      constitution de rente; Guillemard, François
    - Chenu (Jean François) maître menuisier Montagne Sainte-Geneviève § Constitution, 1er juin 1703; MC/ET/XXX/166
      constitution de rente; Chenu, Jean François
    - Chardin (Jean) maître menuisier; rue de Seine § Constitution, 3 juin 1703; MC/ET/XXX/166
      constitution de rente; Chardin, Jean
    - Machot (Nicolas) maître menuisier rue de la Savonnerie § Constitution, 4 juin 1703; MC/ET/XXX/166
      constitution de rente; Machot, Nicolas
    - Dupré (Guillaume) maître menuisier rue Galande § Constitution, 10 juin 1703; MC/ET/XXX/166
      constitution de rente; Dupré, Guillaume
    - Jacquet (François) maître menuisier rue Saint Thomas § Constitution, 10 juin 1703; MC/ET/XXX/166
      constitution de rente; Jacquet, François
    - Colin (Nicolas) maître menuisier grande rue du fg. Saint Antoine § Constitution, 16 juin 1703; MC/ET/XXX/166
      constitution de rente; Colin, Nicolas
    - Mathelin (Nicolas), maître menuisier § Apprentissage, 24 juin 1703; MC/ET/XXX/166
      contrat d'apprentissage; Mathelin, Nicolas
    - Tiran (Jean) maître fondeur rue Sainte Anne § renonciation, 27 juin 1703; MC/ET/XXX/166
      Tiran, Jean
    - Coutant (François) maître menuisier rue Abbatiale § quittance, 27 juin 1703; MC/ET/XXX/166
      quittance; Coutant, François
    - Varaquin (Jean), maître menuisier, rue d'Orléans § Apprentissage, 29 juin 1703; MC/ET/XXX/166
      contrat d'apprentissage; Varaquin, Jean
    - Dehault (Jean) maître menuisier rue Saint Marguerite § Constitution, 30 juin 1703; MC/ET/XXX/166
      constitution de rente; Dehault, Jean
    - Leriche Jacques, maître menuisier, rue du Four § Constitution, 30 juin 1703; MC/ET/XXX/166
      constitution de rente; Leriche, Jacques
  - Minutes. 1703, juillet - 1703, septembre, juillet 1703 - septembre 1703; MC/ET/XXX/167
    - Dubois (Pierre) maître menuisier rue des Quatre Fils § apprentissage, 2 juillet 1703; MC/ET/XXX/167
      contrat d'apprentissage; Dubois, Pierre
    - Mathelin (Jean) Sculpteur [Académie de Saint-Luc] à Paris § Constitution, 7 juillet 1703; MC/ET/XXX/167
      constitution de rente; Mathelin, Jean
    - Gente (Charles) Sculpteur à Paris § Constitution, 7 juillet 1703; MC/ET/XXX/167
      constitution de rente; Gente, Charles
    - Simonnet (Simon), maître menuisier, rue Frépillon § Vente, 16 juillet 1703; MC/ET/XXX/167
      acte de vente; Simonnet, Simon
    - Lanchantin (Jacques) maître menuisier rue Neuve Saint Denis § apprentissage, 22 juillet 1703; MC/ET/XXX/167
      contrat d'apprentissage; Lanchantin, Jacques
    - Billiart (François) maître menuisier rue Cassette § Constitution, 25 juillet 1703; MC/ET/XXX/167
      constitution de rente; Billiart, François
    - Machot (Nicolas) maître menuisier rue de la Savonnerie § Constitution, 28 juillet 1703; MC/ET/XXX/167
    - Lavoysé (Jean), maître peintre, rue Joly § bail à -, 29 juillet 1703; MC/ET/XXX/167
      bail; Lavoysé, Jean
    - Devis et marché de reconstruction à neuf d'une maison rue Montorgueil, appelé Hôtel d'Auch., 1er août 1703; MC/ET/XXX/167
      devis; marché; Montorgueil (rue)
    - Philipon (Silvain) maître maçon rue Saint Joseph § Marché, 1er août 1703; MC/ET/XXX/167
      marché; Philipon, Silvain
    - Allouard (François) maître menuisier rue Saint Antoine § Constitution, 2 août 1703; MC/ET/XXX/167
      constitution de rente; Allouard, François
    - Bail par Marie Arnoult, veuve d'Alexandre Delespine, architecte du roi à Paris., 13 août 1703; MC/ET/XXX/167
      bail; Arnoult, Marie; Delespine, Alexandre; architecte
  - Minutes. 1703, octobre - 1703, décembre, octobre 1703 - décembre 1703; MC/ET/XXX/168
    - Bail concernant Claude Magnonay, maître graveur, sur le pont au Change., 1er octobre 1703 - 14 juillet 1713; MC/ET/XXX/168
      bail; Change (pont au); Magnonay, Claude; graveur
    - Durand (Raymond) maître menuisier rue de Seine § Constitution, 7 novembre 1703; MC/ET/XXX/168
      constitution de rente; Durand, Raymond
    - Damour (Jacques) maître menuisier rue de la Vannerie § Constitution, 7 novembre 1703; MC/ET/XXX/168
      constitution de rente; Damour, Jacques
    - Dardel (Jacques) maître brodeur rue Poissonnière § Alloué, 16 décembre 1703; MC/ET/XXX/168
      Dardel, Jacques
    - Camus (Nicolas Germain) maître fondeur rue Darnétal § Mariage de .., 23 décembre 1703; MC/ET/XXX/168
      contrat de mariage; Camus, Nicolas Germain
    - Leclerc (Jean Baptiste) marchand joaillier devant le Temple § remboursement, 24 décembre 1703; MC/ET/XXX/168
  - Minutes. 1704, janvier - 1704, avril, janvier 1704 - avril 1704; MC/ET/XXX/169
    - DELAMARRE (François) Maître doreur Rue de la Verrerie § Mariage de .., 6 janvier 1704; MC/ET/XXX/169
      contrat de mariage; Delamarre, François
    - DELAMARRE (Nicolas) Maître doreur Rue de la Verrerie § Mariage du fils de .., 6 janvier 1704; MC/ET/XXX/169
      contrat de mariage; Delamarre, Nicolas
    - BECQUERET (Philippe) Maître Serrurier Rue des Poissonniers § Vente -, 14 janvier 1704; MC/ET/XXX/169
      acte de vente; Becqueret, Philippe
    - Pallain (Georges), maître menuisier, rue d'Argenteuil § Mise en apprentissage chez .., 21 janvier 1704; MC/ET/XXX/169
      contrat d'apprentissage; Pallain, Georges
    - Menuisier (apprentissage) § Mise en .. de Bolloy (Guillaume), âgé de 19 ans, pour 4 ans chez Pallain (Georges), qui le nourrit, loge et couche, sans deniers déboursés., 21 janvier 1704; MC/ET/XXX/169
      contrat d'apprentissage; Bolloy, Guillaume; Pallain, Georges
    - SARAZIN (Nicolas) Maçon Rue Neuve Saint-Sauveur § Quittance., 23 janvier 1704; MC/ET/XXX/169
    - FEUCHÉ (Pierre) Maître émailleur Rue Saint-Denis § Quittance et décharge -, 17 février 1704; MC/ET/XXX/169
      quittance; Feuché, Pierre
    - Mathieu (Pierre), menuisier, rue de Cléry § Obligation .., 17 février 1704; MC/ET/XXX/169
      obligation; Mathieu, Pierre
    - DUFETEL (Denis) Maître Serrurier Rue au Maire § Mise en apprentissage chez .., 10 mars 1704; MC/ET/XXX/169
      contrat d'apprentissage; Dufetel, Denis
    - Menuisier (apprentissage) § Mise en .. de Pelfresne (Charles), âgé de 18 ans pour 1 an chez Dufetel (Denis), qui le nourrit et entretiendra, moyennant 60 livres., 10 mars 1704; MC/ET/XXX/169
      contrat d'apprentissage; Pelfresne, Charles; Dufetel, Denis
    - PELFRESNE (Thomas) Maître Serrurier Rue Darnétal § Alloué du fils de .., 10 mars 1704; MC/ET/XXX/169
      Pelfresne, Thomas
    - GOULLET (Michel) Horloger Rue de la Coutellerie § Mariage .., 16 mars 1704; MC/ET/XXX/169
      contrat de mariage; Goullet, Michel
    - ROCHON (Antoine) Maître maçon Paroisse Saint-Eustache § Quittance .., 17 mars 1704; MC/ET/XXX/169
      quittance; Rochon, Antoine
    - PINARD (Germain) Maître maçon Rue Saint-Denis § Transport rapporté .., 8 avril 1704; MC/ET/XXX/169
      Pinard, Germain
    - VOISNE (François) maître Potier d'étain Rue Montorgueil § Remariage de la veuve de .., 13 avril 1704; MC/ET/XXX/169
      contrat de mariage; Voisne, François
    - POTY (Gilbert) Maître potier d'étain faubourg Montmartre § Mariage de .., 13 avril 1704; MC/ET/XXX/169
      contrat de mariage; Poty, Gilbert
  - Minutes. 1704, mai - 1704, août, mai 1704 - août 1704; MC/ET/XXX/170
    - PEINTRE DAVID (Alexandre) demeurant Fbg Saint-Germain § Réunion de créanciers pour réclamation de dettes, 27 octobre 1642; MC/ET/XXX/170
      Artisans XVIIe, par M. Jurgens, M.A. Fleury, R. Gourmelon et le personnel du Minutier central, 1954-1996 (fichier papier entièrement dématérialisé; voir contexte dans le Plan d’orientation général - Notaires de Paris, guides thématiques du Minutier).
      David, Alexandre
    - Descal (Jean) menuisier rue Beauregard § Mariage de .., 12 mai 1704; MC/ET/XXX/170
      contrat de mariage; Descal, Jean
    - Cheron (Jérôme Hierosme) maître doreur rue Saint Sauveur § Convention, 14 mai 1704; MC/ET/XXX/170
      Cheron, Jérôme Hiérosme
    - Menuisier (apprentissage) § Contrat pour 6 ans entre Antoine Biternay, vigneron, et Michel Petit, maître menuisier, au profit de Jean Buisson, beaufils d'Antoine, logé et nourri par son maître, sans deniers déboursés., 14 mai 1704; MC/ET/XXX/170
      contrat d'apprentissage; Biternay, Antoine; Petit, Michel; Buisson, Jean
    - Petit (Michel), maître menuisier, rue de Cléry § Apprentissage, 14 mai 1704; MC/ET/XXX/170
      contrat d'apprentissage; Petit, Michel
    - Blin (Nicolas Roch) marchand tapissier Sous les Piliers de la Tonnellerie § bail, 23 mai 1704; MC/ET/XXX/170
      bail; Blin, Nicolas Roch
    - Société entre Nicolas Vinet, menuisier, et Louis Thibault, maître sculpteur, rue Pavée., 26 mai 1704; MC/ET/XXX/170
      acte de société; Pavée (rue); Thibault, Louis; Vinet, Nicolas; menuisier; sculpteur
    - Rivet (Nicolas), maître menuisier, rue de Bourbon § Société, 26 mai 1704; MC/ET/XXX/170
      acte de société; Rivet, Nicolas
    - Verriers-faïenciers (communauté des) § Consentement de la ..; (nombreuses signatures), 27 mai 1704; MC/ET/XXX/170
    - Cara (Nicolas) maître doreur rue Saint Louis § déclaration, 29 mai 1704; MC/ET/XXX/170
      déclaration; Cara, Nicolas
    - Menuisier (apprentissage) § Contrat pour 6 ans entre Jacques Robinot, bourgeois de Paris, et Jacques Rémy, maître menuisier, au profit d'Antoine Léger, cousin de Jacques, logé, nourri et blanchi par son maître, une chopine de vin par jour, moyennant 100 livres., 4 juin 1704; MC/ET/XXX/170
      contrat d'apprentissage; Robinot, Jacques; Rémy, Jacques; Léger, Antoine
    - Substitution concernant Roger Schabol, maître sculpteur, rue Saint-Denis., 9 juin 1704; MC/ET/XXX/170
      substitution; Saint-Denis (rue); Schabol, Roger; sculpteur
    - Menuisiers (communauté des) § Constitution par la .., 18 juin 1704; MC/ET/XXX/170
      constitution de rente
    - Robelin (Jean), maître menuisier, rue de la Cossonnerie § Apprentissage, 24 juin 1704; MC/ET/XXX/170
    - Menuisier (apprentissage) § Contrat pour 6 ans entre Jeanne Normant, veuve de Jean Jourand, marchand, et Jean Robelin menuisier au profit de Jean Jourand, âgé de 16 ans, fils de Jean. Logé et nourri par son maître, 24 juin 1704; MC/ET/XXX/170
      contrat d'apprentissage; Normant, Jeanne; Jourand, Jean; Robelin, Jean
    - Garnot (Laurent) maître brodeur rue Montmartre § Mariage de la fille de .., 13 juillet 1704; MC/ET/XXX/170
      contrat de mariage; Garnot, Laurent
    - Marchand (Jean), menuisier, rue du Bout du Monde § Mariage de .., 13 juillet 1704; MC/ET/XXX/170
      contrat de mariage; Marchand, Jean
    - Cresson (Michel) maître menuisier rue de Cléry § apprentissage, 20 juillet 1704; MC/ET/XXX/170
      contrat d'apprentissage; Cresson, Michel
    - Menuisier (apprentissage) § Contrat pour 6 ans entre Marc Guiché, veuve de Paul Brieue, et Michel Cresson, maître menuisier, au profit de Jacques Julien Briere, âgé de 15 ans, fils de Paul. Logé, nourri et blanchi par son maître, moyennant 150 livres., 20 juillet 1704; MC/ET/XXX/170
      contrat d'apprentissage; Guiché, Marc; Brieue, Paul; Cresson, Michel; Briere, Jacques Julien
    - Marteau (Louis) maître ébéniste ordinaire du roi rue Jean Fleury § apprentissage, 21 juillet 1704; MC/ET/XXX/170
      contrat d'apprentissage; Marteau, Louis
    - Inventaire après décès de Charles Rossignol, dans lequel François Sière, maître peintre, rue du Roule, estime les tableaux., 31 juillet 1704; MC/ET/XXX/170
      inventaire; Roule (rue du); Rossignol, Charles; Sière, François; peintre
    - Constitution concernant Jean Lemoyne, peintre du roi, valet de chambre du duc d'Orléans, rue des Deux-Portes., 12 août 1704; MC/ET/XXX/170
      constitution de rente; Deux-Portes (rue des); Lemoyne, Jean; Orléans, Louis Philippe Joseph d' (1747-1793); peintre; employé de maison
    - Philippon (Silvain) maître maçon rue Saint Joseph § pouvoir, 14 août 1704; MC/ET/XXX/170
      Philippon, Silvain
    - Thiberville (Etienne) maître doreur argenteur rue des Blancs Manteaux § apprentissage, 25 août 1704; MC/ET/XXX/170
      contrat d'apprentissage; Thiberville, Etienne
    - Faydieu (Joseph Roch) maître menuisier rue de Venise § Alloué, 31 août 1704; MC/ET/XXX/170
      Faydieu, Joseph Roch
    - Menuisier (alloué) § Contrat pour 2 ans entre Simon Simonnet, maître menuisier, et Joseph Roch Faydieu, maître menuisier, au profit de Gilles Simonnet, âgé de 17 ans, fils de Simon. Logé, nourri et blanchi par son maître. Moyennant 90 livres., 31 août 1704; MC/ET/XXX/170
      contrat de travail; Simonnet, Simon; Faydieu, Joseph Roch; Simonnet, Gilles
    - Judde (Michel) Marchand joaillier rue de la Chamverrerie § Mainlevée, 26 février 1707; MC/ET/XXX/170
      Judde, Michel
  - Minutes. 1704, septembre - 1704, décembre, septembre 1704 - décembre 1704; MC/ET/XXX/171
    - Lebret (Charles), maître peintre, à Paris § Vente, 19 septembre 1704; MC/ET/XXX/171
      acte de vente; Lebret, Charles
    - Lebret (Nicolas), peintre, rue Saint Jacques des Boucheries § Vente d'une maison et Reconnaissance d'un compte, 19 septembre 1704; MC/ET/XXX/171
      acte de vente; reconnaissance; Lebret, Nicolas
    - Gault Got (Charles), peintre, sur le Pont au Change § Procuration, 19 octobre 1704; MC/ET/XXX/171
      procuration; Gault Got, Charles
    - Marché (avec trois maçons), concernant François-Etienne Laisney, expert juré du roi, entrepreneur de bâtiments., 9 novembre 1704; MC/ET/XXX/171
      marché; Laisney, François Etienne; chef d'entreprise
    - Marché (avec trois terrassiers), concernant François-Etienne Laisney, expert juré du roi, entrepreneur de bâtiments, rue Beaubourg., 30 novembre 1704; MC/ET/XXX/171
      marché; Beaubourg (rue); Laisney, François Etienne; chef d'entreprise
    - Chevry (Pierre) maître brodeur rue de la Barillerie § Mariage de la fille de .., 7 décembre 1704; MC/ET/XXX/171
      contrat de mariage; Chevry, Pierre
    - Julienne (Denis) tapissier de la chambre du roi à Versailles § déclaration, 11 décembre 1704; MC/ET/XXX/171
      déclaration; Julienne, Denis
    - Contrat de mariage de Jacques Van Schupen, peintre ordinaire du roi en son académie royale de peinture et sculpture, rue de Harlay, fils de feu Pierre Van Schupen, graveur ordinaire du roi en son académie royale de peinture et sculpture., 15 décembre 1704; MC/ET/XXX/171
      contrat de mariage; Harlay (rue de); Van Schuppen, Jacques (1670-1751); Van Schuppen, Pierre Louis (1627-1702); graveur; peintre
  - Minutes. 1705, janvier - 1705, mars, janvier 1705 - mars 1705; MC/ET/XXX/172
    - LEPAS (Martin) Maître maçon Rue Saint Denis § Bail., 15 janvier 1705; MC/ET/XXX/172
    - LELEU (Jean) Serrurier aux petits Carreaux § Désistement .., 18 janvier 1705; MC/ET/XXX/172
      Leleu, Jean
    - LELEU (François) Maître menuisier Rue Thévenot § Désistement., 18 janvier 1705; MC/ET/XXX/172
      Leleu, François
    - BECQUET (Jacques) Evantailliste Rue Guérin Boisseau § Mariage de .., 25 janvier 1705; MC/ET/XXX/172
      contrat de mariage; Becquet, Jacques
    - Roger (François), maître menuisier, rue Boucherat § Mise en apprentissage chez .., 10 février 1705; MC/ET/XXX/172
      contrat d'apprentissage; Roger, François
    - Menuisier (apprentissage de) § Mise en .. de Alison (Michel), âgé de 22 ans, pour 6 ans qui le nourrit, couche et blanchit, moyennant 150 livres, 10 février 1705; MC/ET/XXX/172
      contrat d'apprentissage; Alison, Michel
    - Consentement concernant François Delarue, graveur particulier de la monnaie de France, faubourg Saint-Germain., 12 février 1705; MC/ET/XXX/172
      ratification; Saint-Germain (faubourg); Delarue, François; graveur; monnayeur
    - Contrat de mariage d'Alexandre Sevin et Anne Dubuisson; parmi les témoins: André Perrot, architecte des bâtiments du roi., 21 février 1705; MC/ET/XXX/172
      contrat de mariage; Perrot, André; architecte
    - Dubuisson (Bon), peintre, faubourg Saint-Antoine § Mariage de la fille de .., 21 février 1705; MC/ET/XXX/172
      contrat de mariage; Dubuisson, Bon
    - Contrat de mariage de Jacqueline Dubuisson, fille du sieur Dubuisson, peintre, faubourg Saint-Antoine avec Alexandre Senin., 21 février 1705; MC/ET/XXX/172